**8** 609 333 967

vgonzal8.formacion@gmail.com

linkedin.com/in/víctor-gonzález-trillas-83634158

## **VICTOR GONZÁLEZ TRILLAS EXPERTO EN EDUCACIÓN Y** FORMACIÓN PROFESIONAL



## **Objetivo Profesional**

PROFESOR UNIVERSITARIO Y DE FORMACIÓN PROFESIONAL (CFGM, CFGS, PA, POPI), en especial de RAMA MECÁNICA Y ELECTROMECÁNICA Y FORMADOR OCUPACIONAL Y DE FORMACIÓN CONTINUA especializado en MASTERCAM Y CATIA V5 y con gran dominio de MATERIAS TÉCNICAS Y TECNOLÓGICAS como son la Mecánica, el Diseño, la Física, las Matemáticas el Dibujo Técnico y la Tecnología entre otras.

## **Experiencia Profesional**



## **Competencias Desarrolladas**

### Área de Educación y Formación

#### PROFESOR FP: FP INICIAL, PQPI, CFGM, CFGS, PA



Institut Esteve Terradas 2021 - Actualidad





2004-2021

Impartiendo en los ciclos de MECANICA (PQPI, Mecanización, DFM, PFM), **AUTOMOCIÓN** (Electromecánica de Vehículos, y Automoción) MANTENIMIENTO ELECTROMECÁNICO y PA a CFGS, las materias específicas de Diseño de Moldes y Diseño de Utillajes y Matrices y Proyectos con (CAD-CAE) con Autocad, Inventor, SolidWorks y con Catia V5, Mecanizado con CNC y explícitamente CAD-CAM con Catia V5 y especialmente con MASTERCAM, Organización Industrial, Control Calidad, y Automatismos Pneumáticos, Electroneumáticos e Hidráulicos, Dibujo Técnico, Metrología, Tecnología Mecánica v de Máquinas v Mecanismos, Tecnología de Materiales, Mecánico de Ajuste y Máquina Herramienta, Matemáticas y Física.



2014-2015

#### FORMADOR OCUPACIONAL MECÁNICA EN CIFO SANT FELIU

Impartiendo el curso de CP de Diseño de Productos de Fabricación Mecánica con Catia V5.



2012-2013

#### FORMADOR OCUPACIONAL EN MECÁNICA EN CFP

Impartiendo los cursos de Fabricación Mecánica FOAP e INSEREIX

#### FORMADOR FORMACIÓN CONTINUA EN MECÁNICA EN CFP

Impartiendo cursos de Diseño (CAD-CAE) Sólidos y Superficies con Catia V5.

#### **Técnicas**

- PROFUNDO APRENDIZAJE Y CONOCIMIENTO de la Tecnología Mecánica y de Materiales, de las Máquinas Herramienta y del Taller Mecánico Electromecánico, Matemáticas y la Física, que me ha llevado a impartir las materias tecnológicas.
- DESARROLLO e INNOVACIÓN en el campo del Diseño mecánico, realizado durante toda mi experiencia en Diseño Técnico.

#### **Transversales**

- INICIATIVA У **ORIENTACIÓN PARA** CONSEGUIR que los alumnos potencien y desarrollen al máximo sus recursos personales y educativos.
- **PLANIFICACIÓN** ORGANIZACIÓN, adaptando la formación a los parámetros educacionales que marcan los planes de estudio y las necesidades educacionales.
- EMPATÍA y PENSAMIENTO ANALÍTICO, al ser consciente de lo que los demás sienten y piensan aunque no lo expresen, y junto con el entendimiento de causa-efecto de mis acciones solucionar situaciones y posibles conflictos obrando consecuentemente.

LOGROS EN LA FORMACIÓN CONTINUA Y OCUPACIONAL: Reinserción en el sector de 35 Profesionales formados y capacitación para el diseño con Catia V5 de 45 profesionales.

LOGROS EN LA FORMACIÓN PROFESIONAL: Implantar Catia V5 como programa de CAD-CAM-CAE en los CFGS de Mecánica y Automoción en la Escuela de Jesüites El Clot con el valor añadido en el campo de la automoción del aprendizaje del Diseño Técnico Automovilístico mediante el programa más utilizado por ésta industria., y la implantación del programa MASTERCAM en la Escuela Municipal del Trabajo de Granollers preparando profesionales para la industria incluso con acreditaciones y reconocimientos que continuo realizando a nivel como formador externo de Tecnocim.

## Área Industrial de Producción y Mantenimiento

#### RESPONSABLE DE PRODUCCIÓN **SADES**

2003-2004

Estudio y Diseño de Producto, y Organización y Gestión de la Fabricación de Piezas Mecánicas para Alta Tensión.

#### DISEÑADOR-CONSTRUCTOR MAQUINARIA **CAYLAR**

2001-2003

Diseño, Montaje y Puesta en Marcha de Maquinaria **Industrial**. ej: túnel de pintado y secado de sierras.

#### OFICIAL DE MANTENIMIENTO AEROPUERTO DE BARCELONA

1991-2001

Montaje y Mantenimiento de los Sistemas y Semiautomáticos Automáticos Cintas Transportadoras de Equipajes.

- CAPACIDAD RESOLUTIVA para generarme soluciones positivas en la resolución de incidencias.
- TRABAJO EN EQUIPO Y COOPERACIÓN. facilitando el funcionamiento del grupo de trabajo del que formo parte para mejorar el entendimiento y la competitividad del mismo para así obtener mejores resultados.
- PREOCUPACIÓN POR EL ORDEN Y LA CALIDAD, prestando atención hasta a los más mínimos detalles para mejorar la organización de las tareas.

## Formación académica y complementaria

#### FORMACION ACADEMICA

INGENIERÍA TÉCNICA INDUSTRIAL EN MECÁNICA.

Colegiado Nº 18164

INTENSIFICACIÓN EN INGENIERÍA DE DISEÑO MECÁNICO Y DE PROCESOS DE FABRICACIÓN.

Escuela Universitaria de Ingeniería Técnica Industrial de Barcelona.

Año 2003

TÉCNICO ESPECIALISTA (FPII) EN AUTOMATISMOS NEUMÁTICOS Y ÓLEO HIDRÁULICOS DE RAMA MECÁNICA. Escuela Técnica Profesional del Clot (Barcelona).

Año 1990

TÉCNICO AUXILIAR (FPI) EN MECÁNICA INDUSTRIAL.

Colegio Modolell (Viladecans)

Año 1986

FORMACION COMPLEMENTARIA			
Año	Curso	Centro	Horas
2004	Curso de Adaptación pedagógica C.A.P	UPC	300
2004-2011	Recursos Pedagógicos	Jesüites Educació	200
2006-2013	Catia V5 CAD-CAM básico y avanzado	T-Systems	350
2010	Catia V5 CAE	T-Systems / CTM	100
2009	Office 2007	ETP CLOT	60
2010	CNC Fagor 8050 M - 8055 T	Salesians de Sarriá	60
2010	CAD-CAM Inventor- Hipermill	Salesians de Sarriá	60
2018/2019	CAD-CAM MASTERCAM	Tecnocim	200
2015	Inglés Nivel Medio	Foment Formació	150

# Informática e Idiomas y otros datos de interés





PROGRAMAS DE DISEÑO Y PRODUCCI	NIVEL
CATIA V5 (CAD, CAM, CAE)	Experto
MASTERCAM	Experto
INVENTOR.	Alto
SOLID-WORKS	Alto
AUTOCAD	Alto.
PROGRAMAS DE APLICACIONES	NIVEL
APLICACCIONES WEB 4.0	Medio.
MICROSOFT OFFICE (Word, Excel, PowerPoint)	Alto.

# **Idiomas**

🖶 Castellano y Catalán : Bilingüe

> En posesión del nivel C de Catalán

Inglés: Nivel Medio

Carnet de conducir B y Vehículo Propio